臺灣臺中地方法院民事判決　96年度訴字第1189號
原　　　告　乙○○
訴訟代理人　丙○○
訴訟代理人　甲○○
被　　　告　丁○○
上列當事人間請求損害賠償事件，本院於民國96年7月4日言詞辯
論終結，判決如下：
    主  文
被告應給付原告新台幣陸拾肆萬貳仟參佰壹拾陸元，及自民國九
十六年二月七日起至清償日止按年息百分之五計算之利息。
原告其餘之訴駁回。
訴訟費用由被告負擔百分之六十，餘由原告負擔。
本判決原告勝訴部分於原告以新台幣貳拾貳萬元為被告供擔保後
，得假執行。
原告其餘假執行之聲請駁回。
    事實及理由
壹、程序方面：
一、按訴狀送達後，原告不得將原訴變更或追加他訴。但擴張或
    減縮應受判決事項之聲明者，不在此限，民事訴訟法第255
    條第1項第3款定有明文。原告起訴請求被告應給付新臺幣（
    下同）1,134,224元，及自起訴狀繕本送達翌日起至清償日
    止，按週年利率5%計算之利息；嗣於起訴狀繕本送達被告後
    ，於本院民國（下同）96年7月4日言詞辯論期日，當庭變更
    其聲明為：被告應給付原告1,009,816元，及自起訴狀繕本
    送達之翌日起至清償日止，按週年利率5%計算之利息，核屬
    減縮應受判決事項之聲明，符合前揭規定，自應准許。
二、本件被告經合法通知，未於言詞辯論期日到場，核無民事訴
    訟法第386條所列各款情形，爰依原告之聲請，由其一造辯
    論而為判決。
貳、實體部分：
一、原告主張：緣被告於民國94年2月9日19時許，駕駛車牌9J-8
    300自用小客車，沿台中縣龍井鄉○○路南下車道行駛，途
    經龍田路橋前準備左轉時，與訴外人曾增標所駕駛6690-JV
    小客車相撞，致原告受有頭部外傷及右股骨轉下骨折等傷害
    ，其車禍原因依臺灣臺中地方法院檢察署檢察官（下稱台中
    地檢署）認定係被告之過失所造成，爰依民法第184條第1項
    前段、第193條第1項、第195條第1項規定，請求被告賠償原
    告所受以下損害：(一)醫療及相關費用：94年2月10日住院門
    診醫療費用44,556 元，預計於96年8月住院拔釘，開刀醫療
    費用自付額約10,000元，住院一週費用約17,500元；看護費
    用自94年2月10日至同年月24日，以每日夜2,000元計用，共
    計30,000元，第2次住院拔釘請看護工之看護費用約14,000
    元，以上共計106,05 6元。(二)喪失勞動能力之損害：原告因
    被告之侵權行為後無法工作，在車禍後一年內完全喪失勞動
    力，第二次手術拔釘半年內完全喪失勞動能力，故請求此1
    年6個月間完全喪失勞動力之損失，並以目前最低基本工資
    每個月15,840 元計算，及96年7月1日起基本工資為17,820
    元計算，被告應賠償原告此部分損失共計293,760元，原告
    並保留爾後減少勞動能力之損害賠償請求權。(三)精神慰撫金
    ：原告正值青春年華尚未結婚，前途正是一片大好，突遭此
    事故劇變，不但臉部留下瘡疤，且長短腳，身心所受之痛苦
    絕非常人所能體會，此部分玆請求600,000元之精神慰撫金
    。並聲明：(一)被告應給付原告1,009,816元及自起訴狀繕本
    送達翌日即96年2 月7日起自清償日止，按年利率5%計算之
    利息。(二)願供擔保請准宣告假執行。
二、被告未於言詞辯論期日到庭，亦未提出書狀作何聲明或陳述
    。
三、法院之判斷：
  (一)原告主張被告於前揭時地駕駛車號9J-8300號自用小客車搭
    載原告，沿台中縣龍井鄉○○路1段，由北向南行駛，途經
    龍田路橋前準備左轉時，訴外人曾增標亦駕駛車號6690-J V
    號小客車搭載原告，沿台中縣龍井鄉○○路1段，由南向北
    行駛至該處，被告應注意汽車行駛至交叉路口，其行進及轉
    彎，應遵守燈光號誌之指示，而依當時天候、路況、視距，
    並無不能注意之情事，竟疏未注意，於指示得轉彎之全綠燈
    燈號亮前，即貿然駕駛其車輛左轉，往沙田路方向行駛，而
    與訴外人曾增標所駕車輛相撞，致原告受有頭部外傷及右股
    骨轉下骨折等傷害，訴外人曾增標就本件車禍之發生並無過
    失，被告因本件過失傷害罪行，業經本院刑事庭95年度交易
    字第233號、臺灣高等法院臺中分院95年度交上易字第1203
    號判決判處拘役50日確定等事實，此有本院95年度交易字第
    233 號、臺灣高等法院臺中分院95年度交上易字第1203號刑
    事判決及台中地檢署94年度偵字第19621號不訴處分書附卷
    可稽，被告對上開過失傷害之事實，已於相當時期受合法之
    通知，而未於言詞辯論期日到庭，亦未提出書狀作何聲明或
    陳述，依民事訴訟法第280條第3項規定，視同自認，堪信原
    告之主張為真實。
  (二)按因故意或過失，不法侵害他人之權利者，負損害賠償責任
    ；汽車、機車或其他非依軌道行駛之動力車輛，在使用中加
    損害於他人者，駕駛人應賠償因此所生之損害；不法侵害他
    人之身體或健康者，對於被害人因此喪失或減少勞動能力，
    或增加生活上之需要時，應負損害賠償責任；不法侵害他人
    之身體、健康、名譽、自由、信用、隱私、貞操，或不法侵
    害其他人格法益而情節重大者，被害人雖非財產上之損害，
    亦得請求賠償相當之金額；民法第184條第1項前段、第191
    條之2前段、第193條第1項、第195條第1項前段分別定有明
    文。被告之前揭行為具有過失，且其過失行為與原告受傷之
    結果間，具有相當因果關係，揆諸前開規定，原告請求被告
    賠償其財產及非財產上之損害，自屬有據。
  (三)玆就原告請求賠償之各項金額，審酌如下：
    (1)醫療及相關費用：原告主張其因本件傷害支出住院、門診
      費用共44,556元、自94年2月10日至94年2月24日止之看護
      費用30,000元，合計74,556元，已據其提出童綜合醫院醫
      療費用明細表及看護收據影本為證，堪信為真正，此部分
      請求應予准許。
    (2)第二次住院拔釘費用：原告主張其預定96年8月住院拔釘
      ，開刀醫療費用自付額約10,000元，住院一週之費用約
      17,500元，第二次住院拔釘聘請看護之費用約14,000元，
      共41,500元，固據提出童綜合醫院診斷書為證。惟查該診
      斷書載明：「患者預定96.8月住院拔釘，(約須住院壹週
      左右，費用約須壹萬元左右)」等語，是以原告拔釘所需
      負擔醫療費用為10,000元，住院一週之看護費為14,000元
      ，共計24,000元，為醫療行為所必需，此部分費用之請求
      ，應予准許。至於原告請求住院一週之病房費17,500元，
      係因原告自行要求將病房由健保支付之病床升所需，係為
      提升住院品質所支付之費用，非醫療行為所必需，此部分
      費用之請求，不應准許。
    (3)無法工作之損害：原告主張其因被告之侵權行為，致車禍
      後一年內無法工作，第二次手術拔釘半年內亦無法工作，
      已分別提出94年9月27日、96年6月19日之童綜合醫院診斷
      書為據，堪信為真實；次查原告於車禍發生前，係在家裡
      工作幫忙，每月薪資二萬元至三萬餘元不等，此有原告之
      母親甲○○陳述在卷可憑 (本院96年6月6日言詞辯論筆錄
      第1、2頁參照)，是原告以最低基本工資每月15,840元請
      求車禍後一年內不能工作之損失，計190,080元 (計算式
      ：1 5,840×12月＝190,080)，及以96年7月1日後之基本
      工資每月17,280元請求第二次手術拔釘後半年內不能工作
      之損失，計103,680元 (計算式：17,280×6＝103,680)，
      共293,760元，為有理由，應予准許。
    (4)精神慰撫金：原告因被告前開侵權行為，受有頭部外傷、
      右股骨轉子下骨折之傷害，經手術住院治療及持續門診治
      療，將於96年8月再行拔釘手術，拔釘後半年不能從事粗
      重工作，無法正常生活，精神自受有莫大之痛苦，其請求
      被告賠償非財產上損害之慰撫金，自屬有據。查原告學歷
      為高職畢業，畢業後迄車禍發生前係在家幫忙工作，每月
      由其母酌給薪資，名下無不動產，及被告高中畢業，從事
      中藥服務業（見台中縣警察局烏日分局偵查卷宗），名下
      有汽車乙輛，及兩造均無不動產，有稅務電子閘門財產所
      得明細表附卷可稽。本院審酌兩造之身分、地位、經濟狀
      況，原告所受精神之痛苦程度等一切情狀後，認原告請求
      賠償慰撫金額以250,000元為適當，逾此部分請求，尚嫌
      過高，不應准許。
    (5)綜上所述，原告得主張所受損害之金額合計為642,316元
      (計算式：74,556＋24,000＋190,080＋103,680＋250,000
      ＝642,316)。
  (四)從而，原告依侵權行為損害賠償之法律關係，請求被告給付
    642,316元及自本件起訴狀繕本送達翌日即96年2月7日起至
    清償日止，按年息5%計算之利息，為有理由，應予准許；逾
    此部分之請求，為無理由，應予駁回。
  (五)原告陳明願供擔保，聲請宣告假執行，就原告勝訴部份，核
    無不合，爰酌定相當擔保金額宣告之；至於原告敗訴部分，
    其假執行之聲請失所附麗，應併予駁回。
四、訴訟費用負擔及假執行宣告之依據：民事訴訟法第79條、第
    390 條第2項。
中　　華　　民　　國　　96　　年　　7　　月　 　30　　日
                  民事第二庭    法  官　吳蕙玟
正本係照原本作成。
如對本判決上訴，須於判決送達後20日內向本院提出上訴狀。
中　　華　　民　　國　　96　　年　　7　　月　 　30　　日
                                書記官　楊家印
